【裁判字號】    98,刑智上易,3
【裁判日期】    980116
【裁判案由】    違反商標法
【裁判全文】
智慧財產法院刑事判決
                                   98年度刑智上易字第3號
上  訴  人  甲○○
即  被  告
上列上訴人因違反商標法案件，不服臺灣臺北地方法院97年度易
字第3067號，中華民國97年11月21日第一審判決（起訴案號：臺
灣台北地方法院檢察署97年度偵字第7830號），提起上訴，本院
判決如下：
    主  文
上訴駁回。
    理  由
一、依刑事訴訟法第350條、第361條、第362條、第367條規定，
    不服地方法院之第一審判決而上訴者，須提出上訴書狀，並
    應敘述具體理由，為上訴必備之程式；其所提出之書狀未敘
    述上訴理由，或僅曾以言詞陳述上訴理由者，均應於上訴期
    間屆滿後20日內補提理由書於第一審法院。第一審法院經形
    式審查，認逾期未補提上訴理由者，應定期間先命補正；逾
    期未補正者，為上訴不合法律上之程式，應以裁定駁回。倘
    已提出上訴理由，但所提非屬具體理由者，則由第二審法院
    以上訴不合法律上之程式，判決駁回。而所謂具體理由，必
    係依據卷內既有訴訟資料或提出新事證，指摘或表明第一審
    判決有何採證認事、用法或量刑等足以影響判決本旨之不當
    或違法，而構成應予撤銷之具體事由，始克當之（例如：依
    憑證據法則具體指出所採證據何以不具證據能力，或依憑卷
    證資料，明確指出所為證據證明力之判斷如何違背經驗、論
    理法則）；倘僅泛言原判決認定事實錯誤、違背法令、量刑
    失之過重或輕縱，而未依上揭意旨指出具體事由，或形式上
    雖已指出具體事由，然該事由縱使屬實，亦不足以認為原判
    決有何不當或違法者（例如：對不具有調查必要性之證據，
    法院未依聲請調查亦未說明理由，或援用證據不當，但除去
    該證據仍應為同一事實之認定），皆難謂係具體理由，俾與
    第二審上訴制度旨在請求第二審法院撤銷、變更第一審不當
    或違法之判決，以實現個案救濟之立法目的相契合，並節制
    濫行上訴（參照最高法院97年度台上字第892號刑事判決意
    旨）。
二、本件原審依憑上訴人即被告甲○○之自白，核與告訴代理人
    趙俊堯、賴麗玉警詢時所證相符，復有讓渡書、房屋租賃契
    約書、查獲現場照片、經濟部智慧財產局商標資料影本、鑑
    定報告書4 份等件及原審如附表所示之扣案仿冒商標商品為
    佐，認定被告甲○○明知為未得商標權人同意，於同一商品
    使用相同之註冊商標之商品而販賣，處有期徒刑陸月，如易
    科罰金，以新臺幣貳仟元折算壹日。扣案如原審附表所示之
    仿冒商標商品均沒收。
三、被告上訴意旨略以：伊對於涉嫌違反商標法犯行，坦承犯罪
    ，惟伊須單獨扶養兩名雙胞胎7 歲幼兒，經濟上實有困難，
    請念及初犯，年少不懂事，能予以輕判，給一個自新機會云
    云。核其所陳，不惟無一語提及原判決有何違法或不當，構
    成應予撤銷之具體理由，且量刑輕重係屬事實審法院得依職
    權自由裁量之事項，本案原審已斟酌被告係初犯，於犯罪後
    自始即坦承犯行，已有悔意，並審及扣得仿冒商標商品數量
    龐大，頗具規模，及刑法第57條各款所列各情狀，而量處被
    告有期徒刑6 月，並諭知易科罰金以新台幣貳仟元折算壹日
    ，堪稱妥適。被告並非依據卷內訴訟資料或提出新事證，指
    摘或表明第一審判決有何足以影響判決本旨之不當或違法，
    而構成應予撤銷之具體事由，與刑事訴訟法第361 條第2 項
    所稱「具體理由」，尚非相當。揆諸上開說明，被告之上訴
    意旨應認違背刑事訴訟法第361 條第2 項「上訴書狀應敘述
    具體理由」之規定，依同法第367 條前段規定，應以判決駁
    回上訴，並不經言詞辯論為之。
據上論結，應依刑事訴訟法第367條前段、第372條，判決如主文
。
中    華    民    國    98    年     1    月   16     日
                  智慧財產法院第一庭
                              審判長法  官  李得灶
                                    法  官  汪漢卿
                                    法  官  王俊雄
以上正本係照原本作成。
不得上訴。
中    華    民    國    98    年     1    月   16     日
                                    書記官  王英傑


司法院資訊處製作；財團法人民間司法改革基金會備份。
